Minutes et répertoires du notaire Philippe LAMIRAL, 24 avril 1565 - 1577 (étude XXXIII)
Archives nationales
Minutes et répertoires du notaire Philippe LAMIRAL, 24 avril 1565 - 1577 (étude XXXIII)
MC/ET/XXXIII/180 - MC/ET/XXXIII/189
Etude XXXIII; Lamiral, Philippe
Archives nationales de France
Minutes et répertoires: la loi 2008-696 du 15 juillet 2008 relative aux archives a fixé à 75 ans à compter de la date de l'acte, ou à 25 ans à compter de la date du décès de l'intéressé si ce délai est plus bref, le délai de communication des minutes et répertoires des notaires; ce délai est porté à 100 ans à compter de la date de l'acte si le document se rapporte à un mineur (code du Patrimoine, articles L213-2, 4e d et 5e).
Autres documents de l'étude (dossiers de clients, comptabilité...): s'agissant d'archives privées, ces documents sont communicables selon les modalités fixées par le déposant ou le donateur.
Certains documents ne sont pas accessibles en raison de leur mauvais état de conservation.
Versement
Attention: ce notaire n'a pas laissé de répertoire pour son activité dans l'étude XXXIII.
Des feuillets avec une liste chronologique des actes sont insérés au début de chaque registre des minutes entre MC/ET/XXXIII/180 et MC/ET/XXXIII/189.
Accès aux autres instruments de recherche du notaire Philippe LAMIRAL
Minutes et répertoires du notaire Philippe LAMIRAL, 23 avril 1555 - 25 septembre 1590 (étude XXXIII)
- Minutes de Philippe LAMIRAL, 24 avril 1565 - 1577; MC/ET/XXXIII/180 - MC/ET/XXXIII/189
  - Minutes. 1565, 24 avril - 1566, 3 mars, 24 avril 1565 - 3 mars 1566; MC/ET/XXXIII/180; registre
    Informations complémentaires:
    En tête, répertoire chronologique des actes inséré.
    Informations concernant le classement:
    Le niveau inférieur de description, quand il existe, correspond aux minutes d'actes. Toutes les minutes ne sont pas forcément décrites une à une. Les descriptions de ces minutes sont plus ou moins détaillées.
    - Testament de Jeanne de Vercle, bourgeoise de Paris, veuve de Pierre Alexandre, procureur au Parlement, demeurant au Cloître Saint-Benoît-le-Bien-Tourné, ' allant et venant par les rues '. (et codicille du 11 mai 1565)., 24 avril 1565; MC/ET/XXXIII/180
      Origine de l'information:
      Étude XXXIII, contrats de mariages, testaments, inventaires après décès, 1556-1598 (ET/XXXIII/41 à 58, 171 à 210 soit 1306 actes), par Pierre-Yves Louis, 1991-1994 (fichier papier entièrement dématérialisé; voir contexte dans le Plan d’orientation général - Notaires de Paris, guides thématiques du Minutier).
      Date de création de la notice: 2007
      testament; Vercle, Jeanne de; Alexandre, Pierre
    - Marché entre Jacques et Nicolas Pignegrier, frères, vitriers bourgeois de Paris, et Dame Marie Sapin, veuve de Gilles Le Maistre, seigneur de Saint Cahours et de Montelou, premier Président du Parlement, pour la fourniture moyennant 11 écus soleil d'ici la Pentecôte pour la Chapelle du Saint-Esprit au couvent des Cordeliers d'une vitre nouvelle qui contiendra 3 jours et chaque jour 4 personnages et au-dessous 5 armoiries., 28 avril 1565; MC/ET/XXXIII/180
      Personnages, métiers, lieux, 1552-1589, étude XXXIII (567 actes), par Pierre-Yves Louis, 1991-1994 (fichier papier entièrement dématérialisé; voir contexte dans le Plan d’orientation général - Notaires de Paris, guides thématiques du Minutier).
      Date de création de la notice: 2005
      marché; Pignegrier, Jacques; Pignegrier, Nicolas; Sapin, Marie; Le Maistre, Gilles; vitrier
    - Promesse par Jean Vincent, écolier étudiant, à Antoine Bauchelé, docteur en en théologie, procureur et receveur du collège de Sorbonne et à Blaise Berthoulet, dépensier dudit collège, de faire la dépense du collège durant le voyage que doit faire à Lyon pour ses affaires ledit Berthoulet., 3 mai 1565; MC/ET/XXXIII/180
      Collèges et université de Paris au XVIe siècle (env. 9000 actes), par Madeleine Jurgens, Pierre-Yves Louis, Agnès Masson et Xenia Pamfilova, v. 1950, 1985-1994. (fichier papier entièrement dématérialisé; voir contexte dans le Plan d’orientation général - Notaires de Paris, guides thématiques du Minutier).
      Date de révision: 2010
      promesse; Lyon (Rhône); Sorbonne; Bauchelé, Antoine; Berthoulet, Blaise; Vincent, Jean; docteur d'université; comptable; étudiant
    - Quittance de 20 livres par Jean Hanicques, prêtre, curé de Saint-Nicolas de Sainch, diocèse d'Amiens à Jean Bridelle, curé de Saint-Martin de Doulans, par les mains de Jean Nicole, pédagogue au collège de Reims., 5 mai 1565; MC/ET/XXXIII/180
      quittance; Bridelle, Jean; Hanicques, Jean; Nicole, Jean; curé; prêtre; enseignant
    - Transport moyennant 400 livres de 33 livres 6 sols 8 deniers de rente sur l'Hôtel-de-Ville par Pierre Vallette, maître ès arts, à Ligier Duchesne, lecteur ordinaire du Roi en lettres latines., 11 mai 1565; MC/ET/XXXIII/180
      cession; Duchesne, Léger; Vallette, Pierre; lecteur du roi (Ancien Régime)
    - Bail pour 9 ans de la Saint-Martin 1565 et moyennant 100 livres par an de 60 arpents de terre et pré appartenant à la cure de Saint-Cir et Sainte-Juliette de Vimpelles (77) au diocèse de Sens, par maître Michel Piedfourché, prêtre, curé, étudiant en l'Université de Paris, à Jean Charton, laboureur à Vimpelles., 15 mai 1565; MC/ET/XXXIII/180
      bail; Piedfourché, Michel; Charton, Jean; prêtre; curé; agriculteur
    - Bail pour 6 ans de la Toussaint 1564 et moyennant 18 livres tournois, 6 livres de beurre frais salé en pot, 6 livres de ponneaulx et 2 chapons du lieu de la Pigeonnière assis en la paroisse Saint-Pierre-de-Présigné, pays du Maine, (=Présigné, 72) par Nicolas Gaultier, seigneur de la Pijonnière, docteur en théologie, demeurant au collège de Sorbonne, à Philippe Boullart, prêtre, demeurant à Sablé (72)., 15 mai 1565; MC/ET/XXXIII/180
      bail; Sorbonne; Précigné (Sarthe); Sablé-sur-Sarthe (Sarthe); Boullart, Philippe; Gaultier, Nicolas; docteur d'université; prêtre
    - Contrat de mariage entre maître Pierre Floret, praticien en cour laye, demeurant à Paris, natif de la Souterraine, pays de Limousin (23), et Barbe André, veuve de Simon Leroy, marchand drapier chaussetier, bourgeois de Paris., 15 mai 1565; MC/ET/XXXIII/180
      contrat de mariage; La Souterraine (Creuse); Floret, Pierre; André, Barbe; Leroy, Simon; juriste; tisserand; fabricant d'accessoires vestimentaires
    - Obligation de 150 livres pour prêt par Guillaume Rousseau, prêtre, au diocèse de Reims, demeurant à Erpy près Chastel-en-Poursin, et Nicolas Taverny, marchand à Rethel, à Jean Picard, bachelier en la faculté de médecine de Paris, demeurant au collège Sainte-Barbe: remboursement à la Saint-Martin 1565., 18 mai 1565; MC/ET/XXXIII/180
      Collèges et université de Paris au XVIe siècle (env. 9000 actes), par Madeleine Jurgens, Pierre-Yves Louis, Agnès Masson et Xenia Pamfilova, v. 1950, 1985-1994 (fichier papier entièrement dématérialisé; voir contexte dans le Plan d’orientation général - Notaires de Paris, guides thématiques du Minutier).
      Date de création de la notice: 2008
      obligation; Rethel (Ardennes); Sainte-Barbe (collège); Reims (Marne); Rousseau, Guillaume; Taverny, Nicolas; Picard, Jean; prêtre; commerçant; bachelier
    - Bail pour 4 ans de Pâques 1565 passées et moyennant 60 livres par an d'une maison à Paris, rue des Mathurins, le ' Paon ', par le collège de Sorbonne à Toussaint Le Marquant, procureur au Parlement., 21 mai 1565; MC/ET/XXXIII/180
      Date de création de la notice: 2009
      bail; Mathurins (rue des); Paon (enseigne du); Le Marquant, Toussaint; procureur de justice (Ancien Régime)
    - Contrat de mariage entre Jean Richard, marchand mercier au Palais à Paris, et Marguerite Davolle, fille de Sire Jean Davolle, marchand drapier, bourgeois de Paris, et Perrette Laurens. Et quittance de dot du 22 juillet 1565., 1er juin 1565; MC/ET/XXXIII/180
      contrat de mariage; Richard, Jean; Davolle, Marguerite; Davolle, Jean; Laurens, Perrette; commerçant; négociant
    - Donation mutuelle de tous leurs biens meubles et conquets immeubles entre Benoît Raz, compagnon imprimeur à Paris, rue Saint-Jacques, Le Lion d'Or, et Marie Sevestre, sa femme., 12 juin 1565; MC/ET/XXXIII/180
      donation; Saint-Jacques (rue); Raz, Benoît; Sevestre, Marie; imprimeur
    - Constitution moyennant 120 livres de 10 livres de rente à Romain Le Moyne, maître balancier à Paris, par Rémi Moryneau, prêtre habitué en l'église Saint-Sulpice au faubourg Saint-Germain-des-Prés, et Rémy Goupil, prêtre habitué en l'église Saint-Jacques de la Boucherie et boursier du collège des Dix-Huit. Et promesse d'indemnité par René Moryneau à René Goupil., 17 juin 1565; MC/ET/XXXIII/180
      constitution de rente; promesse; Saint-Germain-des-Prés (hameau); Dix-huit (collège des); Le Moyne, Romain; Moryneau, Rémi; Goupil, Rémy; étudiant; prêtre
    - Transaction entre Nicolas Ruette, curé de Saint-Ouen, 93, grand bedel de la Faculté de théologie, et François Parent, chapelain de la seconde chapelle Saint-Jean-l'Evangeliste fondée en l'église Saint-Benoît-le-Bien-Tourné à Paris, au sujet du testament de Jean Fauvel, décédé, curé de Saint-Ouen et chapelain de ladite chapelle., 19 juin 1565; MC/ET/XXXIII/180
      accord; Fauvel, Jean; Parent, François; Ruette, Nicolas; huissier; curé
    - Actes passés par Antoine Thomas, praticien en cour laïe, fils de Charles Thomas (décédé, conseiller au Grand Conseil) demeurant à Paris, rue du Foin, en l'hôtel de Mathurin Breuille, marchand libraire et laveur d'histoires, bourgeois de Paris., 20 juin 1565; MC/ET/XXXIII/180
      Métiers du livre, étude XXXIII, 1552-1590 (438 actes), par Pierre-Yves Louis, 1991-1994 (fichier papier entièrement dématérialisé; voir contexte dans le Plan d’orientation général - Notaires de Paris, guides thématiques du Minutier).
      Date de création de la notice: 2004
      Foin (rue du); Breuille, Mathurin; Thomas, Charles; Thomas, Antoine; libraire; juriste
    - Transaction entre Frère Claude Pesselières, religieux profès de l'abbaye Saint-Germain d'Auxerre, procureur de frère Guy Badail, religieux profès et le sacristain de l'abbaye Saint-Pierre de Maure, au sujet du prieuré Saint-Julien Ditrac [Saint-Julien d' Itzac, Tarn ?] au diocèse de Saint-Flour., 26 juin 1565; MC/ET/XXXIII/180
      accord; Auxerre (Yonne); Saint-Maur-des-Fossés (Val-de-Marne); Saint-Flour (Cantal); Pesselières, Claude; Badail, Guy; religieux
    - Transaction entre Christophe Pichoys, écolier à Paris, pour lui et ses cohéritiers, et Jean Delahaye, marchand et laboureur à La Halardière, paroisse de Combres, diocèse de Chartres., 27 juin 1565; MC/ET/XXXIII/180
      accord; Combres (Eure-et-Loir); Pichoys, Christophe; Delahaye, Jean; étudiant; agriculteur
    - Testament d'Agnès Sucevin, femme de Martin Roux, marchand libraire à Paris, grande rue Saint-Jacques, ' Le Pot d'Etain ', allant et venant par les rues. (et codicille du 6 juillet 1565)., 29 juin 1565; MC/ET/XXXIII/180
      testament; Saint-Jacques (grande rue); Sucevin, Agnès; Roux, Martin; libraire
    - Donation par Philippe Vignon, curé de Sainte-Colombe-en-Caux, diocèse de Rouen et naguère chapelain de la chapelle Saint-Jean-l'Evangéliste et Sainte Agnès en l'église Notre-Dame-de-Paris, étudiant à l'Université, à François Joron, actuellement chapelain de ladite chapelle, de toutes les sommes qui peuvent lui être dues à raison du gros de ladite chapelle., 10 juillet 1565; MC/ET/XXXIII/180
      donation; Sainte-Colombe (Seine-Maritime); Notre-Dame (cathédrale); Vignon, Philippe; Joron, François; curé; étudiant
    - Testament de Guillaume de La Peuple, avocat en Parlement de Bordeaux, époux de Claude de Brinon, fille de défunt René de Brinon, président au Parlement de Bordeaux, ' gisant au lit, malade ', à Paris, rue de la Harpe, ' La Marguerite '., 17 juillet 1565; MC/ET/XXXIII/180
      testament; Harpe (rue de la); La Peuple, Guillaume de; Brinon, Claude de; Brinon, René de; avocat au parlement (Ancien Régime); président au parlement (Ancien Régime)
    - Quittance moyennant 10 écus soleil par Jacques Delacroix, régent en la faculté de décret et avocat en Parlement, à Vincent Le Flament, bourgeois de Paris, y demeurant rue de la Chanvrerie près des Halles, de tout le principal et arrèrages dus à cause de 10 livres de rente sur les biens à La Frette (95)., 25 juillet 1565; MC/ET/XXXIII/180
      quittance; La Frette-sur-Seine (Val-d'Oise); Chanverrerie (rue de la); Halles (quartier); Delacroix, Jacques; Le Flament, Vincent; avocat au parlement (Ancien Régime); docteur d'université
    - Donation par Pierre Combret, marchand drapier chaussetier, bourgois de Paris, à Pierre Combret, son fils, écolier étudiant à Paris, de tous les droits successifs à lui advenus par le décès de ses mère, frères et soeurs décédés sans hoirs., 3 août 1565; MC/ET/XXXIII/180
      donation; Combret, Pierre; étudiant; négociant; fabricant d'accessoires vestimentaires
    - Testament de maître Mathurin Sedilleau, notaire apostolique, bourgeois de Paris, ' gisant au lit, malade ', en son hôtel, rue des Noyers, paroisse Saint-Séverin. (et codicille du 11 août 1565)., 9 août 1565; MC/ET/XXXIII/180
      testament; Noyers (rue des); Sedilleau, Mathurin; notaire
    - Bail à rente annuelle, 35 sols de terre à Longjumeau, 91 à Jean Renouart, cordonnier à Longjumeau, par Denise Barbe, veuve de Claude de Zoline, vivant régent en la faculté de médecine, et tutrice de ses enfants., 10 août 1565; MC/ET/XXXIII/180
      bail; Longjumeau (Essonne); Barbe, Denise; Renouart, Jean; Zoline, Claude
    - Donation par Nicolas Desmoulins, sergent à verge au Châtelet, à Nicolas Desmoulins, son fils, écolier étudiant à Paris, de 60 sols de rente lui appartenant par le décès de ses père et mère; Jean Desmoulins, marchand drapier chaussetier à Mortagne au Grand Perche (Mortagne au Perche) et Thoine Guerin. Et donation de ses droits dans la succession de Guillaume Bertrand, son frère utérin, lieutenant au siège de Brou; même jour. 2 actes., 16 août 1565; MC/ET/XXXIII/180
      donation; Mortagne-au-Perche (Orne); Brou (Eure-et-Loir); Desmoulins, Nicolas; Desmoulins, Jean; Guerin, Thoine; Bertrand, Guillaume; auxiliaire de justice; étudiant; négociant; fabricant d'accessoires vestimentaires
    - Maître Etienne Créveul, docteur régent en théologie, curé de Sainte-Geneviève de la-Chapelle-la-Reine (77) au diocèse de Sens, confirme avoir continué, de la Pentecôte passée 1565 jusqu'à Pâques 1566, au profit de François Le Moul, prêtre, vicaire dudit lieu, le bail à lui fait par Pierre Le Goust, petit bedel de l'officialité et précédemment curé de ladite cure., 21 août 1565; MC/ET/XXXIII/180
      Précisions sur les lieux: La Chapelle-la-Reine (Seine-et-Marne)--Sainte-Geneviève (église)
      bail; La Chapelle-la-Reine (Seine-et-Marne); Bedel, Petit; Créveul, Etienne (15..?-1572); Le Goust, Pierre; Le Moul, François; huissier; curé; docteur d'université; prêtre
    - Transaction entre Jacques Delacroix, docteur régent en décret, époux de Marie Dauvergne et Jean Villain, seigneur de Mantafelon, avocat à la cour, époux de Marguerite Dauvergne au sujet des successions de Guillaume et Martial Dauvergne, père et frère desdites dames., 28 août 1565; MC/ET/XXXIII/180
      accord; Dauvergne, Marguerite; Dauvergne, Marie; Dauvergne, Martial; Delacroix, Jacques; Villain, Jean; avocat au parlement (Ancien Régime); docteur d'université
    - Constitution moyennant 36 livres de 60 sols de rente par Marin Fourcault, laboureur de vignes à Palaiseau (91) et Marie Baron, sa femme, à Denis Camus, docteur en théologie, curé de Palaiseau., 29 août 1565; MC/ET/XXXIII/180
      constitution de rente; Palaiseau (Essonne); Baron, Marie; Camus, Denis; Fourcault, Marin; curé; docteur d'université; agriculteur
    - Procuration par Erard de Dinteville, abbé commendataire de l'abbaye de Moustier-Rameur [Moustier-Ramey], [abbaye Saint-Pierre à Montiéramey, Aube], étudiant en l'Université, à maître Jean Petitpied, procureur au siège présidial de Troyes., 1er septembre 1565; MC/ET/XXXIII/180
      procuration; Troyes (Aube); Montiéramey (Aube); Dinteville, Erard de; Petitpied, Jean; abbé; étudiant; procureur du roi (Ancien Régime)
    - Bail pour 4 ans de la Saint-Rémy 1565 et moyennant 260 livres par an d'une maison à Paris, rue du Palais du Terme alias des Mathurins, faisant l'un des coins de la rue de Sorbonne où demeurait naguère la veuve de Mathurin Vaillant, conseiller en Parlement, par le collège de Sorbonne, à François de Saint-André, conseiller du Roi en son conseil privé., 3 septembre 1565; MC/ET/XXXIII/180
      bail; Mathurins (rue des); Sorbonne; Vaillant, Mathurin; Saint-André, François de; magistrat
    - En considération du mariage qui doit être célébré ce jour entre Pierre de Saint-André, seigneur de Montbrun, conseiller au Parlement, et Catherine Luillier, veuve de Thibault Nicolaï, aussi conseiller au Parlement, donation audit Pierre par son père, François de Saint-André, conseiller privé du roi, de deux fiefs en la sénéchaussée de Carcassonne lui provenant du décès de son propre père, Pierre de Saint-André, président du Parlement de Toulouse., 10 septembre 1565; MC/ET/XXXIII/180
      donation; Toulouse (Haute-Garonne); Saint-André, Pierre de; Luillier, Catherine; Nicolaï, Thibault; Saint-André, François de; Saint-André, Pierre de (père)
    - Bail pour 6 ans de la Saint-Rémy 1565 et moyennant 28 livres par an, d'une maison au faubourg Saint-Marcel, rue Mouffetard, le Lyon d'Or, à Marcellin Le Sieur, pâtissier, par Nicole Ruette, curé de Saint-Ouen, 93 et grand bedel de la Faculté de théologie, comme tuteur des mineurs de feu Henry Ruette, son frère, et Marion Bares, sa première femme., 11 septembre 1565; MC/ET/XXXIII/180
      bail; Lion d'Or (enseigne du); Mouffetard (rue); Saint-Marcel (faubourg); Le Sieur, Marcellin; Ruette, Henri; Ruette, Nicolas; huissier; curé; pâtissier
    - Contrat de mariage entre Mathias Chartier, clerc au greffe civil du Châtelet, et Marie Le Charron, veuve de Mathieu Le Rasle, vivant aussi clerc au greffe civil du Châtelet., 13 septembre 1565; MC/ET/XXXIII/180
      contrat de mariage; Chartier, Mathias; Le Charron, Marie; Le Rasle, Mathieu
    - Bail pour un an, de la Saint-Michel 1565, et aux messes, prix et charges que le bail en cours, des revenus de la cure de Notre-Dame et Saint-Eutrope du Chesne, au diocèse d'Evreux, par Hermant Auffray, bachelier en décret et curé de ladite cure., 13 septembre 1565; MC/ET/XXXIII/180
      bail; Evreux (Eure); Le Chesne (Eure); Auffray, Hermant; bachelier; curé
    - Quittance de 265 livres 16 sols à Jean Baile, seigneur du signet en la châtellerie de Chillac en Auvergne, diocèse de Saint-Flour, par Nicolas Dugast, docteur régent en théologie, naguères maître et principal des anciens du collège de Lisieux., 26 septembre 1565; MC/ET/XXXIII/180
      quittance; Chilhac (Haute-Loire); Baile, Jean; Dugast, Nicolas; docteur d'université; directeur d'établissement d'enseignement; enseignant
    - Décharge par Jacques Delacroix, docteur régent en décret, à Laurent Barthélémy et autres communautés à Cormeilles-en-Parasis (95) du sort principal et des arrérages de 10 livres de rente., 10 octobre 1565; MC/ET/XXXIII/180
      décharge; Cormeilles-en-Parisis (Val-d'Oise); Barthélemy, Laurent; Delacroix, Jacques; docteur d'université
    - Vente moyennant 90 écus d'or soleil d'un banc et place dans la grande salle du Palais, du côté de la chapelle, faisant l'encoignure de l'huis, entrée et montée par où l'on va à la chambre de la justice de la maréchaussée et tenant au banc de Simon Perrenelle procureur (qui fut à Jean Pilloust) et lui appartenant par la résignation à lui faite par Jean Ameil, son père, aussi procureur, par Jean Ameil, avocat, à Nicolas Fagot, procureur., 11 octobre 1565; MC/ET/XXXIII/180
      acte de vente; Perrenelle, Simon; Pilloust, Jean; Ameil, Jean; Fagot, Nicolas; avocat
    - Quittance par Nicolle Ruette, curé de Saint-Ouen, grand bedel de la Faculté de théologie comme procureur et receveur de cette Faculté., 19 octobre 1565; MC/ET/XXXIII/180
      quittance; Ruette, Nicolas; huissier; curé
    - Constitution moyennant 600 livres de 50 livres de rente par le collège de Justice à Paris à maître Robert Lyot, premier boursier du collège des Trésoriers (et quittance de rachat du 13 août 1569)., 20 octobre 1565 - 13 août 1569; MC/ET/XXXIII/180
      constitution de rente; quittance; Justice (collège de); Trésorier (collège du); Lyot, Robert; étudiant
    - Bail pour 4 ans de Noël 1565 et moyennant 40 livres, d'une maison au faubourg Saint-Marcel, grande rue Mouffetard, Le Cœur Royal, par Nicole Ruette, curé de Saint-Ouen et grand bedeau de la faculté de théologie, comme tuteur des enfants mineurs de Henry Ruette, son frère décédé, à Robert Mestral, bonnetier à Saint-Marcel., 23 octobre 1565; MC/ET/XXXIII/180
      bail; Coeur Royal (enseigne du); Mouffetard (rue); Saint-Marcel (faubourg); Mestral, Robert; Ruette, Henri; Ruette, Nicolas; huissier; fabricant d'accessoires vestimentaires; curé
    - Bail pour 4 ans de Pâques 1566 et moyennant 140 livres par an d'une maison à Paris, grande rue Saint-Jacques faisant l'un des coins de la rue du Palais du terme autrement dite des Mathurins, ' Le Roi David ' où demeure François Pajot, apothicaire, par le collège de Sorbonne à Augustin Chaulingny maître chandelier de suif, à Paris, rue du Foing., 5 novembre 1565; MC/ET/XXXIII/180
      bail; Saint-Jacques (rue); Mathurins (rue des); Roi David (enseigne du); Foin (rue du); Pajot, François; Chaulingny, Augustin; pharmacien; cirier
    - Testament de Gabriel Dieupierre, seigneur de Segrie et d'Houllye, conseiller au Parlement de Rouen, époux de Marguerite Berzeau, ' gisant au lit, malade ' au logis du Petit Cerf en la grande rue du faubourg Saint-Germain-des-Prés., 14 novembre 1565; MC/ET/XXXIII/180
      testament; Saint-Germain-des-Prés (hameau); Dieupierre, Gabriel; Berzeau, Marguerite
    - Quittance par le collège de Dormans dit de Beauvais aux Majeur et Echevins de la ville de Montdidier, de 844 livres 2 sols 3 deniers, pour le solde des arrérages que la ville de Montdidier leur doit à raison de leur fondation., 23 novembre 1565; MC/ET/XXXIII/180
      quittance; Beauvais (collège de); Montdidier (Somme)
    - Contrat de mariage entre Jean Duboys, praticien au Parlement et prétendant à l'état de procureur en la Cour, et Marie Le Royer, fille de Nicole Le Royer, avocat au Parlement, et de défunte Geneviève Sevyn, sa première femme., 26 novembre 1565; MC/ET/XXXIII/180
      contrat de mariage; Duboys, Jean; Le Royer, Marie; Le Royer, Nicole; Sevyn, Geneviève; juriste; avocat au parlement (Ancien Régime)
    - Collège de Sorbonne. Bail pour 4 ans de la Saint-Rémy 1565 et moyennant 100 livres par an d'une maison et jardin à Paris, rue de Sorbonne à frère Guillaume Duport, docteur régent en théologie, y demeurant., 27 novembre 1565; MC/ET/XXXIII/180
      bail; Sorbonne; Sorbonne (rue de); Duport, Guillaume; docteur d'université
    - Bail pour 4 ans de Noël 1665 et moyennant 75 livres par an d'une maison à Paris, grande rue Saint-Jacques ' Image Saint-Georges ' par le collège de Sorbonne à Hilaire Rambault, maître barbier et chirurgien y demeurant., 27 novembre 1565; MC/ET/XXXIII/180
      bail; Saint-Jacques (rue); Saint-Georges (image); Sorbonne; Rambault, Hilaire; chirurgien
    - Donation par François Thevenet, bourgeois de Paris, et de Jeanne Spifame, sa femme, à Etienne Thévenet, écolier étudiant, leur fils, de toutes les rentes assises sur des maisons de Saint-Denis, Aubervilliers et Saint-Ouen, appartenant à ladite Spifame comme héritière de sa mère, Marie Parent, l'aînée, elle-même fille de noble Guillaume Parent., 15 décembre 1565; MC/ET/XXXIII/180